臺灣臺北地方法院民事簡易判決
111年度店簡字第394號
原      告  臺灣臺北地方檢察署

法定代理人  林邦樑  
訴訟代理人  黃鴻圖  
被      告  何嘉榮  

上列當事人間請求償還犯罪被害補償金事件，本院於民國111年4
月18日言詞辯論終結，判決如下：
　　主　　　文
被告應給付原告新臺幣肆拾伍萬元，及自民國一一一年三月二十
三日起至清償日止，按週年利率百分之五計算之利息。
訴訟費用新臺幣肆仟捌佰伍拾元由被告負擔。
本判決得假執行。但被告如以新臺幣肆拾伍萬元為原告預供擔保
，得免為假執行。 
    事實及理由
一、按因侵權行為涉訟者，得由行為地之法院管轄。民事訴訟法
    第15條定有明文。查，本件原告主張之侵權行為地有部分在
    新北市新店區，本院自有管轄權；又，被告經合法通知，未
    於言詞辯論期日到場，核無民事訴訟法第386條各款所列情
    形，爰依原告之聲請，由其一造辯論而為判決。
二、原告主張：
　㈠、緣被告於民國102年間經由社群軟體FACEBOOK結識訴外人即
      代號0000000000號之未成年女子（下稱A女，真實姓名年
      籍詳卷），因而知悉A女住所及家庭狀況，並於105年3月
      前往A女位於新北市新店區之住所（地址詳卷）欲找A女時
      ，恰巧認識A女之胞妹即代號0000000000A號之未成年女子
      （下稱B女，真實姓名年籍詳卷）。被告即藉故以提供玩
      樂、餐食邀約B女外出，明知B女於如附表所示之時間為14
      歲以上、未滿16歲之女子，且於聊天接觸過程中，由B女
      外表、言談與舉止，皆有明顯異於同年齡人之狀況，顯可
      得悉B女有心智缺陷之情形，竟基於故意對未滿18歲之人
      乘機性交之犯意，利用B女因心智缺陷有欠缺性自主能力
      而不知抗拒之情形，而於附表所示時間、地點，以陰莖插
      入B女陰道內方式而性交得逞4次。被告於附表編號2、3所
      示之時地與B女性交之過程中，均另基於強暴之方法使未
      滿18歲之人被拍攝猥褻行為電子訊號之犯意，明知B女表
      示不願讓其拍攝，且有將其手撥開或拉住衣物掩蔽下體等
      抗拒動作，竟仍違反B女意願，強行將其手部撥開及將衣
      物掀起，拍攝B女下體及其觸摸B女外陰部等猥褻行為之影
      片及數位相片。
　㈡、被告復於106年7月某日欲找B女時，恰巧認識B女之胞妹即
      代號0000000000B號之未成年女子（下稱C女，真實姓名年
      籍詳卷）。被告即故技重施，藉故提供玩樂、餐食邀約C
      女外出，明知C女於106年7、8月間為12歲以上、未滿14歲
      之女子，且於聊天接觸過程中，其外表、言談與舉止，皆
      有明顯異於同年齡人之狀況，顯可得悉C女有心智缺陷之
      情形，竟亦基於故意對未滿18歲之人乘機性交之犯意，利
      用C女因心智缺陷有欠缺性自主能力而不知抗拒之情形，
      而於106年7、8月某週六將C女帶往新北市○○區○○路○○號○○
      汽車旅館內，並以陰莖插入C女陰道內方式而性交得逞。
　㈢、被告上開行為，由原告檢察官提起公訴，前揭㈠所示之行為
      ，經本院以107年度侵訴字第58號判決認被告涉犯成年人
      故意對少年犯乘機性交罪共2罪，各均判處有期徒刑3年4
      月、以強暴方式使未滿18歲之人被拍攝猥褻行為之電子訊
      號罪共2罪，各均判處有期徒刑5年6月；前揭㈡所示之行為
      ，經本院以前揭判決認被告涉犯成年人故意對少年犯乘機
      性交罪，處有期徒刑3年6月，上開各罪與他罪經本院以前
      揭判決合併定應執行刑有期徒刑8年6月。嗣被告提起上訴
      ，經臺灣高等法院以107年度侵上訴字第150號判決撤銷原
      判決關於前述以強暴方式使未滿18歲之人被拍攝猥褻行為
      之電子訊號罪及定應執行刑部分，改認被告涉犯成年人故
      意對少年犯乘機性交罪2罪，各均判處有期徒刑3年4月並
      駁回其他上訴，並定應執行刑有期徒刑5年。
　㈣、B女、C女均依犯罪被害人保護法規定申請補償，經原告犯
      罪被害人補償審議委員會依序各以108年補審字第13、14
      號決定書決定補償被害人C女新臺幣（下同）20萬元、B女
      25萬元，並經被害人於109年2月24日如數領訖。依犯罪被
      害人保護法第12條規定，原告於補償金額範圍內對被告有
      求償權，爰依上開規定提起本訴，並聲明：如主文所示。
三、被告未於言詞辯論期日到場，亦未提出書狀為任何聲明或陳
    述。
四、本院之判斷：
　㈠、原告上開主張事實，業據其提出臺灣臺北地方檢察署檢察
      官107年度偵字第4147號起訴書、本院107年度侵訴字第58
      號刑事判決、臺灣高等法院108年度侵上訴字第157號刑事
      判決、臺灣臺北地方檢察署犯罪被害人補償覆審委員會10
      7年度補審字第13、14號決定書、財政部國庫署匯款資料
      及領款收據為證（本院111年度北簡字第3741號卷第15至7
      7頁），堪信為真。
　㈡、按國家於支付犯罪被害補償金後，於補償金額範圍內，對
      犯罪行為人或依法應負賠償責任之人有求償權；前項求償
      權，由支付補償金之地方法院或其分院檢察署行使；必要
      時，得報請上級法院檢察署指定其他地方法院或其分院檢
      察署為之。犯罪被害人保護法第12條第1項、第2項定有明
      文。查，原告因被告首揭行為，已支付犯罪被害人補償金
      25萬元與B女、20萬元與C女，業據認定如前，則原告依上
      開規定自得於45萬元之範圍內對被告行使求償權。
五、從而，原告依犯罪被害人保護法第12條規定，請求被告給付
    45萬元，及自起訴狀繕本送達翌日即111年3月23日（本院卷
    第15頁送達證書）起至清償日止，按週年利率5%計算之遲延
    利息，為有理由，應予准許。　　
六、本件係適用簡易程序為被告敗訴之判決，爰依民事訴訟法第
    389條第1項第3款規定，依職權宣告假執行；並依同法第392
    條第2項依職權為被告如預供擔保，得免為假執行之宣告。
七、訴訟費用負擔之依據：民事訴訟法第78條。並依職權確定本
    件訴訟費用額為4,850元（即裁判費）如主文第2項所示。　
中　　華　　民　　國　　111 　年　　5 　　月　　17　　日
                  新店簡易庭法  官　林志煌

（被告得上訴）
上正本證明與原本無異。
對於本件判決如有不服，應於收受送達後20日內向本院提出上訴
書狀，上訴於本院合議庭，並按他造當事人之人數附具繕本。
如委任律師提起上訴者，應一併繳納上訴審裁判費。
中　　華　　民　　國　　111 　年　　5 　　月　　17　　日
                            書記官　周怡伶
附表：
編號 時間 地點 1 105年4月24日 新北市○○區○○路0段000○0號欣園汽車旅館 2 105年5月22日 新北市○○區○○路0號儷閣汽車旅館 3 105年6月11日 新北市○○區○○路0段000○0號欣園汽車旅館 4 106年8月27日 新北市○○區○○路0段000○0號欣園汽車旅館